臺灣臺北地方法院刑事判決　　　　　　　　　　　　　九十一年度訴字第九八四號
　　公　訴　人　臺灣臺北地方法院檢察署檢察官
　　被　　　告　甲○○　男　三.
右列被告因違反槍砲彈藥刀械管制條例案件，經檢察官提起公訴（九十一年度偵字第
一三四三○號），本院判決如左：
    主      文
甲○○未經許可，寄藏鋼筆槍，累犯，處有期徒刑壹年陸月，併科罰金新臺幣伍萬元
，罰金如易服勞役，以銀元佰元即新臺幣玖佰元折算壹日。
扣案之土製鋼筆槍貳枝（槍枝管制編號：0000000000號、0000000
000號）、一二ＧＡＵＧＥ霰彈槍制式子彈壹顆、口徑五點五六ｍｍ步槍制式子彈
壹顆、口徑九ｍｍ手槍制式子彈拾肆顆均沒收。
    事      實
一、甲○○前於民國八十五年間犯重利罪，經本院判處有期徒刑五月，並經臺灣高等
    法院駁回上訴確定，於八十六年七月八日易科罰金執行完畢，猶不知悔改，竟於
    八十八年十一月間某日，在其位於臺北縣新店市○○路一五八巷四三號之住處，
    受年籍不詳之成年男子葉文貴之託，未經許可，而寄藏具殺傷力之土製鋼筆槍二
    枝（嗣經槍枝管制編號為0000000000號、0000000000號）
    、一二ＧＡＵＧＥ霰彈槍制式子彈一顆、口徑五點五六ｍｍ步槍制式子彈一顆、
    口徑九ｍｍ手槍制式子彈三十五顆於其住處。嗣於九十一年五月八日下午二時許
    ，經警持臺灣板橋地方法院法官核發之搜索票至上址實施搜索而查獲上情，並扣
    得上述等槍、彈在案（其中口徑九ｍｍ手槍制式子彈三十五顆，經送鑑驗時試射
    一顆，剩餘三十四顆）。
二、案經臺北縣政府警察局新店分局報請臺灣臺北地方法院檢察署檢察官偵查起訴。
    理      由
一、右揭犯罪事實，業據被告甲○○於警訊、偵查及本院審理時坦承不諱，並有具殺
    傷力之土製鋼筆槍二枝（槍枝管制編號0000000000號、000000
    0000號）、一二ＧＡＵＧＥ霰彈槍制式子彈一顆、口徑五點五六ｍｍ步槍制
    式子彈一顆、口徑九ｍｍ手槍制式子彈三十五顆（其中一顆鑑驗時試射耗去）可
    資佐證。且被告所寄藏為警查獲之上開槍、彈，經送內政部警政署刑事警察局鑑
    定結果，認槍枝管制編號0000000000號之土製鋼筆槍一枝，以打擊底
    火（藥）引爆槍管內火藥為發射動力，機械性能良好，可供擊發使用，認具殺傷
    力；另槍枝管制編號0000000000號之土製鋼筆槍一枝，雖欠缺拉柄，
    無法將擊錘固定於待發狀態，惟拉柄可以替代品（如鐵釘、鏍絲起子等物）代替
    其功能，將擊錘固定於待擊發狀態，則可認具殺傷力；一二ＧＡＵＧＥ霰彈槍制
    式子彈一顆、口徑五點五六ｍｍ步槍制式子彈一顆，均認具殺傷力；口徑九ｍｍ
    手槍制式子彈三十五顆，採樣一顆試射結果可擊發，認均具殺傷力，有該局九十
    一年六月十日刑鑑字第○九一○一一四三四二號槍彈鑑定書一件在卷可稽，足認
    被告自白與事實相符，罪證明確，犯行洵堪認定。
二、核被告所為，其中未經許可寄藏具殺傷力之土製鋼筆槍部份，係犯槍砲彈藥刀械
    管制條例第八條第四項未經許可寄藏鋼筆槍罪，而未經許可寄藏具有殺傷力之子
    彈部份，則係犯槍砲彈藥刀械管制條例第十二條第四項未經許可寄藏子彈罪。被
    告以一行為觸犯二罪名，為想像競合犯，依刑法第五十五條之規定，應從較重之
    未經許可寄藏鋼筆槍罪處斷。又查被告前曾於八十五年間犯重利罪，經本院判處
    有期徒刑五月，並經臺灣高等法院駁回上訴確定，於八十六年七月八日易科罰金
    執行完畢，此有臺灣高等法院被告全國前案紀錄表、臺灣高等法院檢察署刑案紀
    錄簡覆表附卷可按，其於刑之執行完畢後五年內，再犯本案之罪，係屬累犯，應
    依刑法第四十七條之規定加重其刑。爰審酌被告係因受友人託付而寄藏上述槍、
    彈，數量非微，其未經許可持有槍、彈對於社會安全已構成危害，惟其犯罪後尚
    能坦承犯行等一切情狀，量處如主文所示之刑，併科罰金部分並諭知易服勞役之
    折算標準，以資懲儆。又被告犯罪後槍砲彈藥刀械管制條例第十九條強制工作之
    規定，業已修正刪除，於九十年十一月十四日公布並已施行，依刑法第二條第二
    項規定，保安處分適用裁判時之法律，則現行法既無相關規定，被告又查無刑法
    第九十條第一項規定之情事，自無庸併予諭知強制工作，附此敘明。
三、扣案之土製鋼筆手槍二枝（槍枝管制編號：0000000000號、0000
    000000號）、一二ＧＡＵＧＥ霰彈槍制式子彈一顆、口徑五點五六ｍｍ步
    槍制式子彈一顆、口徑九ｍｍ手槍制式子彈三十四顆，具有殺傷力，係屬違禁物
    ，爰依刑法第三十八條第一項第一款規定，均併予宣告沒收；至扣案之口徑九ｍ
    ｍ手槍制式子彈一顆，業經於送鑑定時試射，已喪失其殺傷力，已非屬違禁物，
    無庸宣告沒收，附此說明。
據上論斷，應依刑事訴訟法第二百九十九條第一項前段，槍砲彈藥刀械管制條例第八
條第四項、第十二條第四項，刑法第十一條前段、第五十五條、第四十七條、第四十
二條第二項、第三十八條第一項第一款，罰金罰鍰提高標準條例第二條，現行法規所
定貨幣單位折算新臺幣條例第二條，判決如主文。
本案經檢察官吳春麗到庭執行職務
中      華      民      國  九十一    年     十二     月     十八     日
                                      臺灣臺北地方法院刑事第九庭
                                          法  官  張  江  澤
右正本證明與原本無異。
如不服本判決，應於判決送達後十日內，向本院提出上訴狀。
                                          書記官  陳  泰  寧
中      華      民      國    九十一    年     十二     月     十八     日
附錄本案論罪科刑法條全文：
槍砲彈藥刀械管制條例第八條
未經許可製造、販賣或運輸鋼筆槍、瓦斯槍、麻醉槍、獵槍或空氣槍者，處五年以
 上有期徒刑，併科新臺幣七百萬元以下罰金。
未經許可，轉讓、出租或出借前項所列槍枝者，處三年以上十年以下有期徒刑，併
 科新臺幣七百萬元以下罰金。
意圖供自己或他人犯罪之用，而犯前二項之罪者，處無期徒刑或七年以上有期徒刑
 ，併科新臺幣一千萬元以下罰金。
未經許可，持有，寄藏或意圖販賣而陳列第一項所列槍枝者，處一年以上七年以下
 有期徒刑，併科新臺幣七百萬元以下罰金。
第一項及第三項之未遂犯罰之。
槍砲彈藥刀械管制條例第十二條
未經許可，製造、販賣或運輸子彈者，處一年以上七年以下有期徒刑，併科新臺幣五
百萬元以下罰金。
未經許可，轉讓、出租或出借子彈者，處六月以上五年以下有期徒刑，併科新臺幣三
百萬元以下罰金。
意圖供自己或他人犯罪之用，而犯前二項之罪，處三年以上十年以下有期徒刑，併科
新臺幣七百萬元以下罰金。
未經許可，持有、寄藏或意圖販賣而陳列子彈者，處五年以下有期徒刑，併科新臺幣
三百萬元以下罰金。
第一項至第三項之未遂犯罰之。
